臺灣高雄地方法院刑事判決　　　　　　 100年度易字第1331號
公訴人　臺灣高雄地方法院檢察署檢察官
被　告　陳瑋宜
上列被告因傷害案件，經檢察官提起公訴（100年度偵字第18190
號），本院判決如下：
    主  文
陳瑋宜犯傷害罪，處拘役貳拾日，如易科罰金，以新臺幣壹仟元
折算壹日。
    事  實
一、陳瑋宜與柯正中前因有車輛所有權糾紛，於民國100 年4 月
    27日14時30分許，前往柯正中位在高雄市○○區○○路133
    巷10弄18號之住處理論，於柯正中自屋內走出時，陳瑋宜竟
    基於傷害人之身體之犯意，徒手攻擊柯正中之左臉頰，並拉
    扯柯正中之右手臂，致柯正中受有左臉頰挫傷及右手臂擦傷
    等傷害。
二、案經柯正中訴由高雄市政府警察局三民第二分局移送臺灣高
    雄地方法院檢察署檢察官偵查起訴。
    理  由
壹、證據能力部分：
    按被告以外之人於審判外之言詞或書面陳述，除法律有規定
    者外，不得作為證據；又被告以外之人於偵查中向檢察官所
    為之陳述，除顯有不可信之情況者外，得為證據；再被告以
    外之人於審判外之陳述，雖不符刑事訴訟法第159 條之1 至
    第159 條之4 之規定，而經當事人於審判程序同意作為證據
    ，法院審酌該言詞陳述或書面陳述作成時之情況，認為適當
    者，亦得為證據；當事人、代理人或辯護人於法院調查證據
    時，知有第159 條第1 項不得為證據之情形，而未於言詞辯
    論終結前聲明異議者，視為有前項之同意，刑事訴訟法第15
    9 條第1 項、第159 條之1 第2 項、159 條之5 分別定有明
    文。經查，本判決所引用之證人即告訴人柯正中、證人即告
    訴人之母柯林惠貞於偵查中所為之證述，雖屬於被告以外之
    人於審判外之言詞陳述，然前開陳述係證人2 人於偵查中向
    檢察官所為之陳述，且經具結，復無顯有不可信之情況，揆
    諸上開規定，自得作為本案證據。又卷附高雄榮民總醫院20
    11年4 月27日診斷證明書，係被告以外之人於審判外所為之
    書面陳述，而檢察官、被告於本院審判程序時，就該診斷證
    明書之證據能力已表示同意作為證據（見院一卷第13頁），
    且經本院於調查證據程序中逐一提示並告以要旨，檢察官、
    被告均知上開證據為被告以外之人所為之審判外陳述，而未
    於言詞辯論終結前聲明異議（見院二卷第18頁），本院審酌
    前開具有傳聞證據性質之診斷證明書，其取得過程並無瑕疵
    ，與待證事實具有關聯性，且證明力非明顯過低，以之作為
    本案證據應屬適當，依前開刑事訴訟法第159 條之5 規定，
    認該診斷證明書具有證據能力，合先敘明。
貳、實體部分：
一、訊據被告陳瑋宜固坦承於100 年4 月27日14時30分許，前往
    告訴人位在高雄市○○區○○路133 巷10弄18號之住處前，
    且與告訴人有發生拉扯等情，惟矢口否認有何傷害犯行，並
    辯稱：伊沒有傷害告訴人，且伊係以右手拉被告左手，不知
    告訴人之傷害何來云云。經查：
  (一)被告於上開時、地，與告訴人雙方發生拉扯乙節，業據被告
    於警詢、偵查及本院審理時供承明確（分見偵卷第4 頁正面
    、第23頁、院一卷第12頁反面、院二卷第20頁），且經證人
    即告訴人於偵查及本院審理時指證綦詳（分見偵卷第26頁，
    院二卷第14頁、第15頁），核與證人柯林惠貞於偵查中結證
    伊於事發當時看見被告還有拉告訴人的衣服等語相符（見偵
    卷第26頁），是被告前開自白核與事實相符，堪予認定。
  (二)被告雖矢口否認有何傷害犯行，並以上揭情詞置辯。惟查：
    1.被告基於傷害人之身體之犯意，於上開時、地，徒手攻擊
      告訴人臉部並發生拉扯，致告訴人受有左臉頰挫傷及右手
      臂擦傷等傷害乙節，業經證人即告訴人於警詢、偵查及本
      院審理時指證綦詳（分見偵卷第5 頁、第6 頁、第26頁，
      院二卷第14頁、第15頁、第17頁），核與證人柯林惠貞結
      證伊於事發當時看見被告打告訴人一巴掌，被告還有拉告
      訴人衣服等語相符（見偵卷第26頁），並有高雄榮民總醫
      院2011年4 月27日診斷證明書1 紙在卷可稽（見偵卷第7
      頁）；再徵諸告訴人所述案發當時雙方位置、被告之犯罪
      手段係徒手攻擊、拉扯等方式，衡量被告所可能造成之傷
      害結果等，核與告訴人實際所受之傷害態樣為挫傷、擦傷
      ，及受傷部位主要係分佈在面部及手部，比對結果多相吻
      合；復參以告訴人於受傷後，旋於1 小時內前往醫院就診
      驗傷，顯見告訴人並未刻意誇大渲染，益證其指證與事實
      相符；另酌以被告及告訴人一致陳稱事發當時證人柯林惠
      貞確有在場（分見偵卷第4 頁反面、院二卷第16頁），且
      證人柯林惠貞所述證言與告訴人指陳之內容可相互勾稽，
      已如前述，顯見證人柯林惠貞所為證述之可信性極高。是
      以，告訴人確於前開時、地，受有如事實欄所載之傷害，
      且所受傷害應係遭被告徒手攻擊及拉扯所致，應堪認定。
    2.再告訴人所受傷害，確包含右手部位，而被告亦於警詢、
      偵查及本院審理時，自承伊確與告訴人有發生拉扯等語，
      業如前述，是告訴人所受右手臂擦傷之傷害，當係因被告
      拉扯所致，並無疑義。況衡諸常情，雙方若係因一時情緒
      激動發生拉扯，則於身處混亂之際，可能無從確知究係拉
      扯何一部位，多僅能依憑事後顯示之傷害結果始得據以確
      認之，查本案中被告於警詢時，亦自承伊忘記以右手拉扯
      告訴人手部何一部位等語（見偵卷第4 頁正面），核與上
      述常情相符，惟其嗣於偵查及本院審理中始改口辯稱伊係
      拉扯告訴人左手云云，本院審酌人之記憶多隨時間經過而
      淡忘，被告於製作警詢筆錄時，距案發時間較近，記憶當
      較為清晰，斯時被告既已淡忘其係拉扯告訴人手部何一部
      位，焉有嗣於進入偵審程序後，忽而憶起其係拉扯告訴人
      之左手部位之理，此亦與常情有違，被告此部分所辯，當
      係事後卸責之詞，不足採信。從而，被告確有上揭傷害告
      訴人之犯行，應堪認定。
  (三)綜上所述，本件事證明確，被告傷害犯行洵堪認定，應依法
    論科。
二、核被告所為，係犯刑法第277 條第1 項傷害罪。爰審酌被告
    任意傷害他人身體，行為不該，且犯後迄未與告訴人達成和
    解，難認有悔改之心，惟被告並無持有何等犯罪工具，而係
    以徒手攻擊、拉扯之方式作為犯罪之手段，且前無犯罪科刑
    紀錄，有卷附臺灣高等法院被告前案紀錄表1 紙可參（見院
    二卷第3 頁），其智識程度為大學畢業，此經被告陳明在卷
    （見院二卷第19頁），並有其戶役政資料1 份（見院一卷第
    8 頁）在卷可佐，又告訴人所受傷害係左臉頰挫傷及右手臂
    擦傷，本案犯罪所生之損害尚屬輕微，及其犯罪之動機、目
    的、被告之生活狀況、與告訴人之關係及犯後態度等一切情
    狀，量處如主文之刑，暨衡酌被告之年齡、職業、收入、社
    會地位等節，諭知易科罰金之折算標準如主文所示，以資儆
    懲。
據上論斷，應依刑事訴訟法第299 條第1 項前段，刑法第277 條
第1 項、第41條第1 項前段，刑法施行法第1 條之1 ，判決如主
文。
本案經檢察官郭來裕到庭執行職務。
中    華    民    國   100    年    10    月    19    日
              刑事第十九庭  審判長法  官  陳志銘
                                  法  官  鄭子文
                                  法  官  林幸頎
以上正本證明與原本無異。
如不服本判決，應於收受送達後10日內向本院提出上訴書狀，其
未敘述上訴理由者，應於上訴期間屆滿後20日內向本院補提理由
書狀（均須按他造當事人之人數附繕本）。
中    華    民    國   100    年    10    月    20    日
                                  書記官  葉正昭
附錄本案論罪科刑法條：
中華民國刑法第277條第1項
傷害人之身體或健康者，處3年以下有期徒刑、拘役或1千元以下
罰金。